【裁判字號】    89,上易,1951
【裁判日期】    891214
【裁判案由】    竊盜
【裁判全文】
臺灣高等法院臺南分院刑事判決               八十九年度上易字第一九五一號 Ｃ
      上  訴  人
      即  被  告  丁  ○  ○
右上訴人因竊盜等案件，不服臺灣臺南地方法院八十九年度易字第一二三九號中華民
國八十九年九月五日第一審判決（起訴案號：臺灣臺南地方法院檢察署八十八年度偵
字第一四九六七號、八十九年度偵字第六八四號及移送併辦（八十九年度偵字第八八
０六、八八三九號）），提起上訴，本院判決如左：
      主      文
上訴駁回。
      事      實
一、丁○○於八十六年間，因違反麻醉藥品管理條例之罪，經臺灣臺南地方法院判處
    有期徒刑六月確定，於八十六年六月十日易科罰金執行完畢；猶不知悔改，與陳
    明楠 (已判決確定）共同基於意圖為自己不法所有之概括犯意，連續多次獨自或
    由二人共同（由丁○○下手，陳明楠則在旁把風），持客觀上得為凶器之螺絲起
    子或鐵錐，撬開他人汽車車門或打破車窗，竊取財物，計 (一）丁○○獨自於八
    十八年十月間某日，在台南市西區中國城旁，竊取戊○○所有置於自用小客車內
    之KISS台南ＶＩＰ卡、全福隆百貨批發卡、燦坤３Ｃ流通卡各一張、國道回數票
    十張、現金新台幣（下同）五百餘元；（二）丁○○獨自於八十八年十一月二十
    五日上午十時許，在台南市○○街一八五巷二號前，竊取乙○○所有置於車牌號
    碼ＴＰ—８６７７號自用小客車內之汽車音響一台；（三）丁○○、陳明楠二人
    共同於八十八年十一月二十六日凌晨二時許，在台南縣永康市良美大樓旁，竊取
    丙○○所有置於車牌號碼Ｎ７—２６３８號自用小客車內之先鋒牌汽車音響一台
    、行動電話一具；(四)丁○○、陳明楠二人共同於八十八年十一月二十八日下午
    三時許，在台南縣仁德鄉○○路八九五號前，竊取甲○○所有置於其自用小客車
    內之先鋒牌ＣＤ音響一台、先鋒牌汽車音響面板一具；（五）丁○○獨自於八十
    八年十一月底連續四次在不詳之地點竊取他人自用小客車內之汽車音響四台、行
    動電話汽車充電器四組、反雷達測速器一組、汽車音響（面板）四台、國道回數
    票一一八張、汽車用ＣＤ一台、濾水器濾心六支、行動電話電池一片、女用眼鏡
    ＣＥ一支；嗣先於八十八年十二月二日下午一時許，經警在台南市○○街二０五
    巷口陳明楠駕駛之車牌號碼ＸＸ—３１０３號之自用小客車內查獲汽車音響八台
    、隨身聽一台，又循線於同日下午四時三十分許在台南市○○路一三九巷六十弄
    二十二號丁○○住處查獲行動電話汽車充電器四組、反雷達測速器一組、行動電
    話一支、電池一片、汽車音響面板四台、國道回數票一一八張、汽車用ＣＤ一台
    、濾水器濾心六支、女用眼鏡ＣＥ一支。另於八十九年七月二十五日下午五時扣
    有陳明楠所有供犯罪所用之起子二支，同年月二十七日下午五時，扣得陳明楠所
    有供犯罪所用之鐵錐一支。
二、案經台南市警察局第一、四分局分別報請台灣台南地方法院檢察署檢察官偵查起
    訴及移送併辦。
      理      由
一、訊據被告丁○○於警訊、偵查中及原審八十九年七月四日審理時對於上開犯罪事
    實供承不諱，核與被害人戊○○、乙○○、丙○○、甲○○、韓增信所述失竊情
    節相符，並有贓物認領保管收據四紙及搜索扣押物清單二件及此外又有螺絲起子
    二支及鐵錐一支扣案足按。再查，右揭（一）至（五）犯罪事實之贓物，大部分
    係在丁○○位於台南市○區○○路一三九巷六十弄二十二號之住處查獲（見警卷
    搜索扣押筆錄），是被告丁○○事後於本院審理時翻異前供，辯稱：係為陳明楠
    頂罪云云，顯不可採，被告犯行堪予認定。
二、核被告丁○○所為，均係犯刑法第三百二十一條第一項第三款攜帶兇器加重竊盜
    罪。被告丁○○與已判決確定之陳明楠互有犯意之聯絡及行為之分擔，均為共同
    正犯。再被告丁○○先後多次竊盜犯行，時間緊接，所犯構成要件亦復相同，顯
    係基於概括之犯意反覆為之，應依連續犯規定論以一罪，並依法加重其刑。又被
    告丁○○於八十六年間，因違反麻醉藥品管理條例之罪，經原審法院判處有期徒
    刑六月確定，已於八十六年六月十日易科罰金執行完畢；有台灣台南地方法院檢
    察署刑案資料查註紀錄表及台灣高等法院被告全國前案紀錄表在卷可按，被告丁
    ○○於五年之內再犯本件有期徒刑以上之罪，為累犯，應依法遞予加重其刑。
    原審以被告罪證明確，因予適用刑法第五十六條、第三百二十一條第一項第三款
    、第四十七條、第三十八條第一項第二款規定，並審酌被告丁○○犯罪次數較多
    ，及其犯罪之動機、目的、手段、所得利益、所生危害及犯罪後之態度等一切情
    狀，量處被告有期徒刑一年六月，以資懲儆。扣案螺絲起子二支及鐵錐一支為共
    同被告陳明楠所有供其犯罪所用之物，爰均依法宣告沒收。本院經核原審認事用
    法，並無違誤，量刑亦屬妥適。被告上訴意旨，指摘原判決不當，非有理由，應
    予駁回。
據上論斷，應依刑事訴訟法第三百六十八條，判決如主文。
本案經檢察官羅清溪到庭執行職務。
中    華    民    國      八十九      年      十二      月      十四    日
      臺灣高等法院臺南分院刑事第五庭
                                      審判長法官  茆    臺    雲
                                            法官  蔡    長    林
                                            法官  曾    平    杉
右正本證明與原本無異。
不得上訴。
                                      法院書記官  黃    全    忠
中    華    民    國      八十九      年      十二      月     十五     日
附錄法條：
刑法第三百二十一條第一項：犯竊盜罪而有左列情形之一者，處六月以上五年以下有
                          期徒刑：
                  第三款：攜帶兇器而犯之者。


司法院資訊處製作；財團法人民間司法改革基金會備份。
